臺灣屏東地方法院刑事判決　　　　　　　100年度易字第920號
公　訴　人　臺灣屏東地方法院檢察署檢察官
被　　　告　陳文政
上列被告因竊盜案件，經檢察官提起公訴（100 年度偵字第2463
、2486、2561號），嗣因被告就被訴事實為有罪之陳述，經本院
裁定適用簡式審判程序審理，判決如下：
    主  文
陳文政犯如附表所示之罪，各處如附表所示之刑。應執行有期徒
刑年拾月。
    事  實
一、陳文政前於民國97年間因竊盜案件，經法院判處有期徒刑3
    月、3 月、7 月，應執行有期徒刑11月確定，甫於民國98年
    1 月17日執行完畢。詎仍不知悔改，竟意圖為自己不法之所
    有，於如附表所示時、地，以附表所示之方式，竊取如附表
    所示被害人林文勝等人之財物。嗣陳文政持竊得附表編號8
    陳品豪所有之序號000000000000000 號行動電話1 支，於98
    年7 月28日前往屏東縣屏東市○○路18之4 號李秀卿所經營
    之「頡訊電話行」（下稱通訊行），交由不知情之父親陳天
    成，售予不知情之李秀卿（均由檢察官另為不起訴處分），
    轉售不知情之毛盛郁使用。另所竊得之附表編號11之蘇雅琴
    所有之SonyEricssion 手機及NOKIA 手機各1 支，則均由不
    知情之陳文政於98年12月7 日持往不知情之李秀卿經營之上
    開通訊行販售（陳天成、李秀卿均由檢察官另為不起訴處分
    ），變賣換得之金錢均花用殆盡。嗣經警循上開手機之序號
    而查獲，始知悉陳文政有為附表編號8 、11之竊盜犯行。而
    就附表編號1 至7 、9 、10、12所示10件竊盜犯行，在具偵
    查犯罪權限之公務員尚未有具體證據發覺何人為行為人前，
    陳文政即向承辦本案之警員自首承認其為行為人而願接受裁
    判，因而查悉上情。
二、案經屏東縣政府警察局移送及屏東縣政府警察局屏東分局報
    告臺灣屏東地方法院檢察署檢察官偵查起訴。
    理  由
一、按本件被告所犯係死刑、無期徒刑、最輕本刑為3 年以上有
    期徒刑以外之罪，而其於本院審理時就被訴事實為有罪之陳
    述，經本院告知簡式審判程序之旨，並聽取其與公訴人之意
    見後，認無不得或不宜改依簡式審判程序進行之情事，依刑
    事訴訟法第273 條之1 第1 項規定，當庭裁定本件行簡式審
    判程序，合先敘明。
二、上揭犯罪事實，業據被告於本院審理中坦承不諱，此外並有
    被害人林文勝、葉信毅、鄭明宏、蔡俊男、許燕雲、曾國明
    、卓正欽、陳品豪、張風慶、陳俊逸、蘇雅琴、卓魁彬之指
    訴及證人李秀卿、毛盛郁、陸楙璋、王冠智之證述、卷附之
    讓渡切結書2 紙、相片、扣押筆錄、扣押物品目錄表、扣押
    物品收據、贓物認領保管單2 紙、被告引導員警指認行竊地
    點之相片等，足認被告前揭自白與事實相符，本案事證明確
    ，被告犯行堪以認定。
三、本件被告行為後，刑法第321 條第1 項業於100 年1 月26日
    修正公布，並於同年月28日生效施行。按行為後法律有變更
    者，適用行為時之法律，但行為後之法律有利於行為人者，
    適用最有利於行為人之法律，刑法第2 條第1 項定有明文。
    查修正前刑法第321 條第1 項規定：「犯竊盜罪而有左列情
    形之一者，處6 月以上、5 年以下有期徒刑：一、於夜間侵
    入住宅或有人居住之建築物、船艦或隱匿其內而犯之者。二
    、毀越門扇、牆垣或其他安全設備而犯之者。三、攜帶兇器
    而犯之者。四、結夥三人以上而犯之者。五、乘火災、水災
    或其他災害之際而犯之者。六、在車站或埠頭而犯之者」；
    修正後刑法第321 條第1 項則規定：「犯竊盜罪而有下列情
    形之一者，處6 月以上、5 年以下有期徒刑，得併科新臺幣
    10萬元以下罰金：一、侵入住宅或有人居住之建築物、船艦
    或隱匿其內而犯之者。二、毀越門扇、牆垣或其他安全設備
    而犯之者。三、攜帶兇器而犯之者。四、結夥三人以上而犯
    之者。五、乘火災、水災或其他災害之際而犯之者。六、在
    車站、埠頭、航空站或其他供水、陸、空公眾運輸之舟、車
    、航空機內而犯之者」，經比較新舊法之規定，新法法定刑
    除增加「得併科10萬元以下罰金」之罰金刑外，並刪除原第
    1 款「於夜間」之要件，且就第6 款增加「航空站、其他供
    水、陸、空公眾運輸之舟、車、航空機內」之要件，核均屬
    加重刑罰或擴大加重竊盜構成要件之涵攝範圍，是修正後刑
    法第321 條第1 項之規定並未較有利於行為人，自應適用修
    正前刑法第321 條第1 項之規定。
四、按刑法第321 條第1 項第2 款所規定之「門扇」專指門戶而
    言，而所謂「其他安全設備」，指門扇、牆垣以外，與門扇
    、牆垣具有相類性質，依通常觀念足認防盜之一切設備而言
    。查被告於附表所示時、地行竊時，若係以踰越窗戶方式為
    之者，該等窗戶既屬被害人住處之窗戶，依上開說明，上開
    窗戶具有防閑之效用，依社會通常之觀念，乃維護安全之防
    盜設備，及被告於附表所示時、地行竊時，若係以破壞紗門
    之鎖方式為之者，因紗門之鎖仍不失為所謂之防盜設備，應
    屬具有防閑之效用，亦屬維護安全之防盜設備，均屬刑法第
    32 1條第2 款規定之安全設備無疑。而被告於附表所示時、
    地行竊時，若係以破壞紗門後將手伸入其內開啟門鎖，已使
    兼具隔絕防閑之紗門失去作用，應屬毀越門扇行為。核被告
    如附表編號1 所示之犯行，係犯修正前刑法第321 條第1 項
    第1 款之竊盜罪；如附表編號2 至4 、7 、9 至12所示之犯
    行，係犯修正前刑法第321 條第1 項第1 款、第2 款之竊盜
    罪；如附表編號5 、6 所示之犯行，係犯修正前刑法第321
    條第1 項第2 款之竊盜罪，如附表編號8 所示之犯行，則係
    犯刑法第320 條第1 項之竊盜罪。起訴書編號3 、4 、7 、
    12所示之犯行（即本判決之附表編號2 、3 、6 、11，至於
    起訴書編號1 之竊盜犯行，檢察官曾以撤回起訴書狀表示撤
    回，本院就該部分自毋庸加以審理），檢察官未列出被告於
    行為時並已構成修正前刑法第321 條第1 項第2 款之加重竊
    盜犯行，容有誤會，惟起訴基本社會事實同一，本院亦已於
    審理時告知被告上開行為另涉犯該等法條，起訴法條應予變
    更。被告所犯附表12次普通或加重竊盜犯行間，犯意各別，
    行為互殊，被害人亦不同，應予分論併罰。又被告有事實欄
    所列前揭犯罪前科紀錄，有臺灣高等法院被告前案紀錄表可
    稽，被告受有期徒刑之執行完畢，五年以內故意再犯本件有
    期徒刑以上之12罪，均構成累犯，均應依刑法第47條第1 項
    規定加重其刑。另依本案相關卷證顯示，就附表編號8 、11
    之竊盜犯行，雖係經警循被害人失竊手機之序號而查獲被告
    有為該2 件之竊盜犯行。惟就附表編號1 至7 、9 、10、12
    所示之10件竊盜犯行，在具偵查犯罪權限之公務員尚未有具
    體證據發覺何人為行為人前，被告即已向承辦本案之警員自
    首承認其為行為人而願接受裁判，故被告上開10件竊盜犯行
    符合自首規定，本院予以減輕其刑，就該10件竊盜犯行，被
    告既同時有加重及減輕事由，依刑法第71條第1 項應先加後
    減。爰審酌被告正值壯年，身心健全，不思循正當途徑賺取
    金錢，竟以一般或修正前刑法第321 條第1 、2 款所列方式
    多次行竊他人財物，嚴重危害社會治安，並妨害他人居家及
    財產安全，及所竊財物價值非微，造成各該被害人財產非輕
    ，犯罪情節與所生危害頗鉅，惟犯後坦承犯行態度尚可，全
    部行為均構成累犯應予加重、部分行為符合自首應予減輕，
    兼衡其素行、犯罪之手段、動機、目的、經濟狀況及智識程
    度等一切情狀，分別量處如主文所示之刑，並定其應執行之
    刑如主文所示，以資儆懲。
五、本件公訴人雖以被告一再犯竊盜罪，足見被告具有犯竊盜罪
    之習慣，仍不思改過遷善，其品性惡劣，僅藉刑之執行實不
    足以徹底根絕惡性，請依竊盜犯贓物犯保安處分條例第3 條
    第1 項之規定，併予諭知應於刑之執行前令入勞動場所強制
    工作云云。惟除公訴檢察官於最後審理期日具體求刑時表示
    無此必要外，就被告曾於98年、99年另犯多件竊盜犯行應負
    刑責部分，本院99年度易字第931 號判決曾判處被告應執行
    有期徒刑12年，並應於刑之執行前令入勞動場所強制工作3
    年且已確定，被告現正執行強制工作中，亦有臺灣高等法院
    被告前案紀錄表可稽，被告既正受強制工作之保安處分中，
    且無證據足認該強制工作對被告無法發生效果而有對被告再
    宣告強制工作之情形，故本院認應無於本案中再對被告宣告
    於刑之執行前強制工作之必要，附此敘明。
據上論斷，應依刑事訴訟法第273 條之1 第1 項、第284 條之1
、第299 條第1 項前段、第300 條，刑法第2 條第1 項、第320
條第1 項前段、（修正前）321 條第1 項第1 款、第2 款、第47
條第1 項、第62條、第51條第5 款，判決如主文。
本案經檢察官劉昀到庭執行職務。
中    華    民    國   100    年    10    月    31    日
                  刑事第二庭    法  官  黃紀錄
以上正本證明與原本無異。
如不服本判決應於收受判決後10日內向本院提出上訴書狀，並應
敘述具體理由；其未敘述上訴理由者，應於上訴期間屆滿後20日
內向本院補提理由書（均須按他造當事人之人數附繕本）「切勿
逕送上級法院」。
中    華    民    國   100    年    11    月    1     日
                                書記官  戴仲敏
附表
┌─┬─────┬──────┬──────┬───────┬───┬──────────────┐
│編│ 犯罪日期 │  犯罪地點  │失竊物品、價│  犯罪手法    │被害人│  宣告罪刑                  │
│號│          │            │值（新台幣）│              │      │                            │
├─┼─────┼──────┼──────┼───────┼───┼──────────────┤
│1 │98年2 月間│屏東縣九如鄉│約500元（起 │夜間侵入住宅  │林文勝│陳文政犯刑法第三百二十一條第│
│  │某日凌晨2 │東寧村勝利街│訴書有誤載）│              │      │一項第一款之竊盜罪，累犯，處│
│  │時許      │20號        │            │              │      │有期徒刑捌月。              │
├─┼─────┼──────┼──────┼───────┼───┼──────────────┤
│2 │98年2 月間│屏東縣九如鄉│手錶1 只值約│夜間侵入住宅、│葉信毅│陳文政犯刑法第三百二十一條第│
│  │某日凌晨2 │玉水村玉水路│4000 元 、行│踰越安全設備（│      │一項第一、二款之竊盜罪，累犯│
│  │時許      │68巷5 號    │動電話1 具值│爬窗戶）      │      │，處有期徒刑捌月。          │
│  │          │            │約500 元。  │              │      │                            │
├─┼─────┼──────┼──────┼───────┼───┼──────────────┤
│3 │98年2 月間│屏東縣九如鄉│2000元。    │夜間侵入住宅、│鄭明宏│陳文政犯刑法第三百二十一條第│
│  │某日凌晨2 │玉水村玉水路│            │踰越安全設備（│      │一項第一、二款之竊盜罪，累犯│
│  │時許      │68巷9 號    │            │爬窗戶）      │      │，處有期徒刑捌月。          │
├─┼─────┼──────┼──────┼───────┼───┼──────────────┤
│4 │98年3 月30│屏東縣里港鄉│3000元      │夜間侵入住宅、│蔡俊男│陳文政犯刑法第三百二十一條第│
│  │日凌晨3 時│春林村中山路│            │踰越安全設備（│      │一項第一、二款之竊盜罪，累犯│
│  │許        │42號        │            │爬窗戶）      │      │，處有期徒刑捌月。          │
├─┼─────┼──────┼──────┼───────┼───┼──────────────┤
│5 │98年5 月初│屏東縣里港鄉│1500元      │踰越安全設備（│許燕雲│陳文政犯刑法第三百二十一條第│
│  │某日      │三村三和路│            │以木條伸入窗戶│      │一項第二款之竊盜罪，累犯，處│
│  │          │118 之10 號 │            │內）          │      │有期徒刑捌月。              │
├─┼─────┼──────┼──────┼───────┼───┼──────────────┤
│6 │98年5 月底│屏東縣里港鄉│2000元（起訴│侵入住宅（未據│曾國明│陳文政犯刑法第三百二十一條第│
│  │某日      │土庫村土庫路│書有誤載）  │告訴）、毀壞安│      │一項第二款之竊盜罪，累犯，處│
│  │          │28號        │            │全設備（破壞紗│      │有期徒刑捌月。              │
│  │          │            │            │門之鎖後進入）│      │                            │
├─┼─────┼──────┼──────┼───────┼───┼──────────────┤
│7 │98年7 月14│屏東縣屏東市│咖啡色皮包1 │夜間侵入住宅、│卓正欽│陳文政犯刑法第三百二十一條第│
│  │日凌晨4 時│慶春里福德巷│只（內有5000│踰越安全設備（│      │一項第一、二款之竊盜罪，累犯│
│  │20分許    │4 之1 號    │元、身分證、│由窗戶將手伸入│      │，處有期徒刑捌月。          │
│  │          │            │健保卡、駕照│開啟門鎖）    │      │                            │
│  │          │            │）          │              │      │                            │
├─┼─────┼──────┼──────┼───────┼───┼──────────────┤
│8 │98年7 月14│屏東縣屏東市│BENQ手機1具 │侵入住宅（未據│陳品豪│陳文政犯竊盜罪，累犯，處有期│
│  │日12時    │民貴三街58巷│            │告訴）        │      │徒刑肆月。                  │
│  │          │2 號2 樓之1 │            │              │      │                            │
├─┼─────┼──────┼──────┼───────┼───┼──────────────┤
│9 │98年8 月25│屏東縣里港鄉│11600元。   │夜間侵入住宅、│張風慶│陳文政犯刑法第三百二十一條第│
│  │日凌晨3 時│鐵店村鐵店路│            │毀越門扇（破壞│      │一項第一、二款之竊盜罪，累犯│
│  │許        │53之60號    │            │紗門後將手踰越│      │，處有期徒刑捌月。          │
│  │          │            │            │入內開啟門鎖，│      │                            │
│  │          │            │            │使紗門失去防閑│      │                            │
│  │          │            │            │作用）        │      │                            │
├─┼─────┼──────┼──────┼───────┼───┼──────────────┤
│10│98年10月9 │屏東縣屏東市│2000元      │夜間侵入住宅、│陳俊逸│陳文政犯刑法第三百二十一條第│
│  │日凌晨4 時│建興南路50巷│            │踰越安全設備（│（起訴│一項第一、二款之竊盜罪，累犯│
│  │55分許    │5 號        │            │爬窗戶）      │書有誤│，處有期徒刑捌月。          │
│  │          │            │            │              │載）  │                            │
├─┼─────┼──────┼──────┼───────┼───┼──────────────┤
│11│98年10月13│屏東縣屏東市│1200元（起訴│夜間侵入住宅、│蘇雅琴│陳文政犯刑法第三百二十一條第│
│  │日凌晨5 時│自立路168 巷│書有誤載）以│踰越安全設備（│      │一項第一、二款之竊盜罪，累犯│
│  │30分許    │8 弄17號    │及SonyEricss│爬窗戶）      │      │，處有期徒刑玖月。          │
│  │          │            │ion 手機及  │              │      │                            │
│  │          │            │NOKIA 手機各│              │      │                            │
│  │          │            │1 支        │              │      │                            │
├─┼─────┼──────┼──────┼───────┼───┼──────────────┤
│12│98年12月31│屏東縣屏東市│10000元。   │夜間侵入住宅、│卓魁彬│陳文政犯刑法第三百二十一條第│
│  │日凌晨1 時│民享一路172 │            │踰越安全設備（│      │一項第一、二款之竊盜罪，累犯│
│  │許        │號          │            │爬窗戶）      │      │，處有期徒刑捌月。          │
└─┴─────┴──────┴──────┴───────┴───┴──────────────┘